【裁判字號】    95,簡聲抗,15
【裁判日期】    951215
【裁判案由】    確定訴訟費用額
【裁判全文】
臺灣臺北地方法院民事裁定            95年度簡聲抗字第15號
抗  告  人  甲○○
相  對  人  乙○○
上列當事人間確定訴訟費用額事件，抗告人對於中華民國九十五
年七月十九日本院臺北簡易庭所為之九十五年度北簡聲字第一五
一號裁定提起抗告，本院裁定如下：
    主  文
抗告駁回。
抗告費用新台幣壹仟元由抗告人負擔。
    理  由
一、按法院未於訴訟費用之裁判確定其費用額者，第一審受訴法
    院於該裁判有執行力後，應依聲請並得依職權以裁定確定之
    ，民事訴訟法第91條第1項定有明文。同條第3項亦明文，依
    第一項確定之訴訟費用額，應於裁定送達之翌日起，加給按
    法定利率計算之利息。
二、本件抗告人因與相對人間請求修復漏水等事件，經本院臺北
    簡易庭94年度北簡字第32916號民事判決確定等情，業據本
    院調卷核閱屬實。嗣本院審閱上開卷宗後，認上開請求修復
    漏水等事件之應繳納之第一審裁判費為2,320元，第一審鑑
    定費為10,000元，合計12,320元（10,000＋2,320＝12,320
    ），且依前開確定判決訴訟費用十分之七應由抗告人負擔，
    故原裁定依首揭規定確定抗告人應負擔之訴訟費用額，共計
    8,624元，核無違誤。
三、抗告意旨略以：本件訴訟費用額收據中有台灣區水管工程工
    業同業工會94年08月24日之捐贈收據一萬元，此部份捐贈人
    及相關欄位均未填寫，無法確認為與本案有關之訴訟費用，
    且就該一萬元以外之訴訟費用，抗告人已經於95年04月20日
    提出給付，自非可歸責於抗告人之事由，自不應計算遲延利
    息，為此提起本件抗告云云。
    惟查，本件訴訟臺北簡易庭於94年08月19日函請台灣區水管
    工程工業同業工會派員鑑定漏水原因、責任歸屬、合理修繕
    費用，該工會94年08月23日函覆陳明鑑定費用一萬元，並通
    知相對人訴訟代理人前往繳交，以利安排鑑定作業，故相對
    人提出之該同業工會94年08月24日之捐贈收據一萬元（95年
    北簡聲字第151號卷p-8），雖名稱有異、記載未詳，但確實
    為鑑定費用而支出，應為可採，抗告人以之質疑非鑑定費用
    ，容有誤會。又民法第318條第1項前段明文「債務人無為一
    部清償之權利」，而第227條第1項亦明文「因可歸責於債務
    人之事由，致為不完全給付者，債權人得依關於給付遲延或
    給付不能之規定行使其權利」，聲請人雖提出給付，但未依
    債之本旨提出全部之給付，即為不完全給付，仍應負給付遲
    延之責任，故原審列計遲延利息，亦非無理由。
    依前揭說明，原法院裁定既無違誤，抗告意旨指摘原裁定不
    當，求予廢棄，為無理由，應予駁回。
四、據上論結，本件抗告為無理由，依非訟事件法第21條第2項
    、第24條第1項、第44條、第46條、民事訴訟法第495條之1
    第1項、第449條第1項、第78條，裁定如主文。
中    華    民    國    95    年    12    月    15    日
                  民事第五庭  審判長法官  翁昭蓉
                              法      官  陶亞琴
                              法      官  陳心弘
以上正本係照原本作成。
本裁定不得抗告。
中    華    民    國    95    年    12    月    15    日
                              書  記  官  許博為


司法院資訊處製作；財團法人民間司法改革基金會備份。
